# 共享单车，是租赁还是服务

提问人：18086508379 时间：2020-07-31 20:33:07
请教陈版主及各位老师，共享单车，是租赁还是服务呢？
我理解是租赁，
存在已识别的资产；我可以对任意一辆单车指定（因为我扫码后，才解锁），并且在使用期间，供应方没有实质替换权；
控制权；对已识别资产，我可以主导使用并获取全部的经济利益；
另外，对于滴滴这种模式，应该是属于服务；
不满足已识别的资产，因为不满足对资产的指定；下单后，由滴滴选择车辆，而不是我选择；
不知理解是否有错误，还请指点，谢谢！

回答人：chenyiwei
个人理解共享单车更倾向于服务，而不是租赁。“可以对任意一辆单车指定（因为我扫码后，才解锁）”仅存在于“扫码之后”，而在扫码前（也就是合同成立前）并不存在指定的已识别资产，运营商可通过调配单车的投放位置很容易地行使实质性替换权；同时共享单车运营成本中车辆只是很小一部分，更大成本是在平台的建设和运营维护方面，这些都是共享单车服务不可缺少的基础设施，具有重大性，而这些基础设施的使用权并未转移给客户。因此，共享单车属于服务而不是租赁。

提问人：18086508379 时间：2020-08-01 14:40:00
谢谢陈版解答，明白了，周末愉快！
另外，请教陈版一下，准则中有这样的描述：“在合同开始日，企业应当评估合同是否为租赁或者包含租赁。”
“如果资产的供应方在整个使用期间拥有对该资产的实质性替换权，则该资产不属于已识别资产。”
能否可以理解为，不用考虑“合同成立前”，资产是否为已识别资产呢？而仅仅强调“使用期间（租赁期间）”呢？

回答人：chenyiwei
也可以这样理解。但在共享单车的案例中，主要是其运营所需的支持系统的使用权是不能让渡给客户的。